臺灣臺北地方法院行政訴訟判決　
111年度交字第228號
原      告  劉灼梅  
被      告  臺北市交通事件裁決所

代  表  人  蘇福智  
上列當事人間交通裁決事件，原告不服被告民國111年3月30日北
市裁催字第22-ZIB420862號裁決，提起行政訴訟，本院判決如下
：
    主  文
原告之訴駁回。
訴訟費用新臺幣參佰元由原告負擔。　　
    事實及理由
壹、程序部分
　　本件屬交通裁決事件，爰依行政訴訟法第237條之7規定，不
    經言詞辯論，逕為判決。
貳、實體部分　　
一、事實概要：
　　原告所有000-0000號自用小客車（下稱系爭車輛），於民國
    110年12月18日下午1時13分許，在國道3號南向26公里(新店
    交流道入口匝道)，因行駛高速公路未依號誌指示行車(闖越
    匝道儀控管制紅燈)，經民眾檢附資料向內政部警政署國道
    公路警察局第九公路警察大隊（下稱舉發機關）檢舉交通違
    規，舉發機關遂依道路交通管理處罰條例（下稱道交條例）
    第33條第1項第12款規定，以國道警交字第ZIB420862號舉發
    違反道路交通管理事件通知單（下稱系爭舉發單），舉發原
    告有「行駛高速公路未依號誌指示行車(闖越匝道儀控管制
    紅燈)」之違規行為，並載明應到案日期為111年3月13日前
    。嗣原告於111年2月6日向被告提出申訴，經被告函請舉發
    機關就原告陳述事項協助查明，舉發機關函復依規定舉發尚
    無違誤；原告於111年3月30日向被告申請開立裁決書，被告
    於同日以原告於上開時、地有「行駛高速公路未依號誌指示
    行車」之違規事實，依道交條例第33條第1項第12款，以北
    市裁催字第22-ZIB420862號裁決書（下稱原處分）對原告裁
    處罰鍰新臺幣（下同）3,000元，並記違規點數1點，原處分
    於同日對原告送達。原告不服，於111年4月30日向本院提起
    行政訴訟。
二、原告起訴主張：
　　採證影片拍攝角度無法呈現相對的距離和位置而產生誤差，
    且採證照片顯示系爭車輛通過號誌時為紅黃燈均亮起，原告
    通過燈號時為黃燈，黃燈時原告的路權還沒失去，原告迅速
    通過路口並無違法等情，並聲明：原處分撤銷。
三、被告則以：
　　經重新審視檢舉影像，影片時間13:13:10，可看見前方匝道
    之號誌顯示為紅燈，系爭車輛尚未行駛至匝道之入口；影片
    時間13:13:13至15秒，可看見前方匝道之號誌仍然顯示為紅
    燈，然系爭車輛未依號誌指示逕行闖越車輛停止線之行為明
    確並聲明：原告之訴駁回。
四、本院之判斷：
㈠、按道交條例第4條第2項:「駕駛人駕駛車輛、大眾捷運系統車
    輛或行人在道路上，應遵守道路交通標誌、標線、號誌之指
    示、警告、禁制規定，並服從執行交通勤務之警察或依法令
    執行指揮交通及交通稽查任務人員之指揮。」，同條例第33
    條第1項第12款規定：「汽車行駛於高速公路、快速公路或
    設站管制之道路，不遵使用限制、禁止、行車管制及管理事
    項之管制規則而有下列行為者，處汽車駕駛人新臺幣3,000
    元以上6,000元以下罰鍰：…十二、未依標誌、標線、號誌指
    示行車。」。同條例第7條之1前段規定：「對於違反本條例
    之行為者，民眾得敘明違規事實或檢具違規證據資料，向公
    路主管或警察機關檢舉，經查證屬實者，應即舉發。」。
㈡、經查，原告駕駛系爭車輛，於110年12月18日下午1時13分許
    ，在國道3號南向26公里(新店交流道入口匝道)，因有「行
    駛高速公路未依號誌指示行車(闖越匝道儀控管制紅燈)」之
    違規行為，遭舉發機關執勤員警製單舉發，原告雖提出申訴
    不服舉發，惟經被告函請舉發機關查明原告陳述情節及違規
    當時情形後，仍認違規事實明確，乃依道交條例第33條第1
    項第12款規定，以原處分裁處原告罰鍰3,000元，並記違規
    點數1點等情，有系爭舉發單（本院卷第85頁）、原告申訴
    資料（本院卷第87-88頁）、舉發機關111年3月4日國道警九
    交字第1119700475號函（本院卷第93頁）、原處分（本院卷
    第99頁）、採證光碟（本院卷末頁證件存置袋）在卷可稽，
    核堪採認為真實。
㈢、觀諸本院依被告所提供之採證光碟所製之勘驗筆錄（本院卷
    第115-119頁），畫面時間13：13：08系爭車輛行駛於匝道
    ，左方「前方號誌」告示牌燈號顯示為黃燈，畫面時間13：
    13：11系爭車輛繼續往前行駛，前方匝道號誌顯示為紅燈，
    左方並有提醒駕駛人注意紅綠燈之警示牌。畫面時間13：13
    ：13至13：13：16期間匝道號誌仍為紅燈，系爭車輛仍繼續
    往前行駛通過匝道號誌。是足見系爭車輛於匝道號誌為紅燈
    時並未停等，仍繼續通過匝道號誌，確有行駛高速公路未依
    號誌指示行車之違規行為無訛。
㈣、原告雖主張，採證影片拍攝角度無法呈現相對的距離和位置
    而產生誤差云云，惟觀諸上開勘驗筆錄中採證影像之截圖（
    本院卷第115-119頁），可見畫面時間13：13：11原告所駕
    駛之系爭車輛離匝道號誌尚有一段距離，此時匝道號誌已為
    紅燈，而至畫面時間13：13：16原告完全通過匝道號誌時，
    匝道號誌燈號仍為紅燈，且畫面中號誌燈號清晰可見，並清
    楚顯示原告於紅燈時通過，尚難認有產生誤差之情，原告之
    主張，尚不可採。至原告主張系爭車輛通過號誌時為紅黃燈
    均亮起，原告通過燈號時為黃燈云云，惟再細觀勘驗筆錄中
    採證影像之截圖（本院卷第119頁），匝道燈號僅顯示紅燈
    ，而號誌中另一亮紅色之光源者則為紅燈秒數倒數，並非如
    原告所言為黃燈燈號，原告此部分主張，亦不可採。
五、綜上所述，原告於事實概要欄所載時、地，有如事實概要欄
    所示之違規行為，事證明確，經被告於111年3月30日依道交
    條例第33條第1項第12款規定，以原處分裁處原告罰鍰3,000
    元，並記違規點數1點，核無違誤。原告訴請撤銷原處分，
    為無理由，應予駁回。
六、本案判決基礎已臻明確，兩造其餘攻擊防禦方法及訴訟資料
    ，經本院審核後，認與判決結果不生影響，且無調查之必要
    ，爰不一一論述及調查，併此敘明。
七、第一審裁判費為300元，依法應由敗訴之原告負擔，且係原
    告於起訴時繳納，爰確定第一審訴訟費用如主文第2項所示
    。
八、結論：原告之訴為無理由，依行政訴訟法第98條第1項前段
    、第237條之8第1項，判決如主文。
中　　華　　民　　國　　111 　年　　8 　　月　　 5　　日
                  行政訴訟庭　　法　官　張瑜鳳
以上正本係依原本作成。
如不服本判決，應於判決送達後20日內，以原判決違背法令為理
由，向本院提出上訴狀並表明上訴理由（原判決所違背之法令及
其具體內容或依訴訟資料可認為原判決有違背法令之具體事實）
，並繳納上訴裁判費新臺幣750 元。
其未載明上訴理由者，應於提出上訴後20日內，向本院補提理由
書（上訴狀及上訴理由書均須按他造人數附繕本）；如未按期補
提上訴理由書，則逕以裁定駁回上訴。　　　　　　　　　
中　　華　　民　　國　　111 　年　　8 　　月　　5 　　日
                                書記官  林劭威